# 请教版主-新租赁准则下装修费如何进行会计处理

提问人：wx_5ce7644a5d8a 时间：2019-05-24 11:32:23
据我们了解，按照新《企业会计准则应用指南——会计科目和主要账务处理》，长期待摊费用的解释如下：
1801 长期待摊费用
一、本科目核算企业已经发生但应由本期和以后各期负担的分摊期限在 1年以上的各项费用，如以经营租赁方式租入的固定资产发生的改良支出等。
所以在旧租赁准则经营租赁的情况下，大额装修费一般计入长期待摊费用来摊销，但新租赁准则下已经不区分经营租赁和融资租赁，这种情况下租赁费如何处理？麻烦版主帮忙解答一下，谢谢！

回答人：chenyiwei
新租赁准则下预计不会有太大变化。可以确定的是这是独立于使用权资产的另一项资产，并不适用租赁准则。